---
title: "DM competitions"
output: html_document
---

TEAM NAME: #saygini

TEAM MEMBERS: Alessandro Cavicchi, Marco Musto, Massimiliano Rubino

## Online dating

L'obiettivo della competizione ?? prevedere se la professione di una persona fosse STEM o no. Il training set include 6000 individui, dove 1095 sono STEM.Questo implica uno sbilanciamento del dataset a favore del profili non STEM.
La misura da ottimizzare ?? la Area Under Curve, AUC. 
Il dataset contiene le seguenti variabili: 

* 1 numerica (`essay_length`), 3 intere (`height`,`age`,`last_online`), 17 factors, 87 dummies
* Il numero di livelli nelle variabili factors varia da 51 (`where_town`) a 3 (`orientation`)
* Tra i livelli delle variabili factor troviamo dei livelli 'missing': per esempio `drinks` ha il livello `drinks_missing`
* Pu?? succedere che un livelli di un predittore sia osservato solo nel test. 


Dato il grande numero di variabili factors e la natura della risposta si preder?? in considerazione l'impiego di modelli che utilizzano alberi di classificazione. Le propriet?? offerte da questi algoritmi sono le seguenti:

* possono gestire un gran numero di predittori
* possono usare una variabile factor nella sua forma originaria
* gestione dei missing values autonoma
* selezione delle varabili intrinseca nel modello
* considerazione autonoma delle interazione tra le variabili



*Summary of the modelling process:*

1. *Preprocessing* <br>
Poich?? un buon numero di variabili factor presentava numerosi livelli anche con frequanze abbastanza ridotte, abbiamo proceduro ad accorpare alcuni livelli, superando cos?? anche il problema di livelli presenti solo nel test:
*discretizzazione in tre livelli della variabile age
*imputazione di 3 valori anomali dell'altezza tramite media condizionata all'etnia
*creazione variabili etnia, cpp e lisp ragruppando tutte le loro dummy
*riduzioni dei livelli delle variabili:education, offspring, pets, diet, smokes,religione e body_type
*reso continua la variabile income

Rimozione delle variabili a zero variance o near-zero variance e quelle che risultavano poco correlate con la risposta:
*where_state
*essay_lenght
*last_online


2. *Missing values* <br>
Per tutte le variabili i valori misssing erano codificati come livello. Trasformando in continua la variabile income abbiamo proceduto con l'imputazione dei missing tramite regressione lineare condizionatamente a age, education e ethnicity.

3. *Feature engineering* <br>
Creazione delle seguenti variabili: 
*propensione ai figli
*education_modifier (diplomati, abbandonato, lavoratori e altro)
*diet_modifier (no_diet, diet, strictly e mostly)
*cluster, applicando l'algoritmo del k-means abbiamo creato 8 gruppi che poi sono stati accorpati opportunamente.
*parole, variabile che considera il numero di volte in cui una parola riferita al mondo stem era presente nelle risposte agli essay. ex: engeneer, computer, computers, silincon etc..
*score_tutte, costruita dummizzando tutto il dataset e andando a sommare tutte le probabilit?? campionarie condizionate della y rispetto alle dummy e centrate rispetto alla media delle y, cercando di non overfittare.
*score_tutte1, variabile analoga a quella precedente considerando solo le dummy pi?? importanti.

4. *Feature selection* <br>
Intrinseca nel modello

5. *Final model* <br>
Random Forest con 500 alberi e parametro mtry=5.
Media delle previsioni di 100 Random Forest per stabilizzare la variabilit?? della previsione.

6. *Model tuning and evaluation* <br>
Cross-Validation con K=6 che va a massimizzare l'AUC. (mtry=5)

7. *R packages* <br>
`ggplot2`
`naniar`
`VIM`
`plyr`
`dplyr`
`caret`
`rpart`
`rpart.plot`
`readr`

8. *References* <br>
none


```{r startup, include = FALSE, message = FALSE, warning = FALSE}
knitr::opts_chunk$set(echo = T, eval=T, message=F, warning=F, error=F, comment=NA, cache=F, R.options=list(width=220))
```

**R code to reproduce the last submission**

```{r}
rm(list = ls())
setwd("~/Desktop/cupid")
library(ggplot2)
library(naniar)
library(VIM)
library(plyr)
library(dplyr)
library(caret)
library(rpart)
library(rpart.plot)
library(readr)
train <- read_csv("training.csv")
test <- read_csv("test.csv")
training = data.frame(train)


to.dummy <- function(v = NULL, prefix = NULL){
  #----[ checking the input ]----#
  {
    # check if user has not provided prefix argument
    if (is.null(prefix)) {
      stop("The input \"prefix\" is missing. This will be added to the begining of each column name to avoid conflicts with other column names.")
    }else if (length(prefix) != 1 | nchar(prefix) == 0 | class(prefix) != "character") {
      stop("The input \"prefix\" should be a character vector with length of 1 and character number more than 0.")
    }
    
    
    # check if user has not provided v argument
    if (is.null(v)) {
      stop("The input \"v\" is missing. It should be a vector with categories that you are willing to create dummy variables from. It can be a factor, character or numeric vector.")
    }
  }
  
  
  #----[ pre-processing ]----#
  {
    ## convert to character vector if the input is factor
    if (class(v) == "factor") {
      # get the levels of v
      v_levels <- levels(v)
      # convert the factor to character vector
      v <- as.character(v)
    }else{
      # find tha NAs and turn them into character to have a separate column for NAs
      v[which(is.na(v))] <- "NA"
      # get the categories
      v_levels <- names(table(v, useNA = "ifany"))
    }
  }
  
  
  #----[ processing ]----#
  {
    # go through categories one by one
    for (i in 1:length(v_levels)) { 
      # create a logical vector which has 1 for places that has the category
      assign(x = paste("v", i, sep = ""), value = as.numeric(v == v_levels[i]))
    }
    
    
    # create a cbind command and run it. It attaches the variables generated in the for loop above.
    df <- eval(parse(text = paste("cbind(",
                                  paste('v', 1:i,
                                        sep = '', collapse = ", "),
                                  ")", collapse = "", sep = "")))
    
    # strip the white space from begining and end of the name and the middle white space with "_"
    factor_levels <- gsub("\\s+", "_", gsub("^\\s+|\\s+$", "", v_levels))
    # if one of the levels are "", we should create a name for it, so we use "BLANK"
    factor_levels[which(factor_levels == "")] <- "BLANK"
    # set the colnames
    colnames(df) <- paste(prefix, factor_levels, sep = ".")
    # return the final data.frame
    return(df)
  }
}


p<-which(sapply(training,class)=='character')
training[,as.vector(p)]<-lapply(training[colnames(training)[as.vector(p)]], as.factor)


#la nostra y ? la variabile class
y<-training$Class

 
combinate<-rbind(training[,-(which(colnames(training)=="Class"))],test)


combinate[,39:ncol(combinate)]<-lapply(combinate[colnames(combinate)[39:ncol(combinate)]],as.factor)




cpp_linguaccio<-rowSums(combinate[,as.vector(colnames(combinate)[21:24])])
cpp_linguaccio[which(combinate$cpp==1)]<-'cpp'
cpp_linguaccio[which(combinate$cpp_fluently==1)]<-'cpp_fluently'
cpp_linguaccio[which(combinate$cpp_okay==1)]<-'cpp_okay'
cpp_linguaccio[which(combinate$cpp_poorly==1)]<-'cpp_poorly'
cpp_linguaccio<-as.factor(cpp_linguaccio)




lisp_linguaccio<-rowSums(combinate[,as.vector(colnames(combinate)[25:28])])
lisp_linguaccio[which(combinate$lisp==1)]<-'lisp'
lisp_linguaccio[which(combinate$lisp_fluently==1)]<-'lisp_fluently'
lisp_linguaccio[which(combinate$lisp_okay==1)]<-'lisp_okay'
lisp_linguaccio[which(combinate$lisp_poorly==1)]<-'lisp_poorly'
lisp_linguaccio<-as.factor(lisp_linguaccio)


ethnicity<-rowSums(combinate[,as.vector(colnames(combinate)[29:37])])
ethnicity[which(combinate$asian==1)]<-'asian'
ethnicity[which(combinate$black==1)]<-'black'
ethnicity[which(combinate$hispanic_latin==1)]<-'hispanic_latin'
ethnicity[which(combinate$indian==1)]<-'indian'
ethnicity[which(combinate$middle_eastern==1)]<-'middle_eastern'
ethnicity[which(combinate$native_american==1)]<-'native_american'
ethnicity[which(combinate$other==1)]<-'other'
ethnicity[which(combinate$pacific_islander==1)]<-'pacific_islander'
ethnicity[which(combinate$white==1)]<-'white'
ethnicity<-as.factor(ethnicity)


combinate2=data.frame(combinate)
combinate2=combinate2[,-c(21:37)]
combinate2=cbind(combinate2,ethnicity,cpp_linguaccio,lisp_linguaccio)


score_num <- function(y,x,quantili){
  cuts <- unique(as.numeric(quantile(x,probs=seq(0, 1, 1/quantili),na.rm=T)))
  x.cut <- cut(x,cuts)
  prop.table(table(x.cut,y),margin = 1)
}


cuts=c(17,23,25,35,46,109)
age_cut <- cut(combinate$age,cuts)
age_cut = as.factor(age_cut)
combinate2$age=age_cut
combinate2$height[(which((combinate$height<39)))]=66.5
cuts_hei <- c(52,66,95)
height_cut <- cut(combinate2$height,cuts_hei)
combinate2$height=height_cut
combinate2$last_online=NULL

combinate2$essay_length=NULL

combinate2$income=as.factor(combinate$income)
reddito<-NULL
reddito[which(combinate2$income=='inc20000')]<-'fascia_other'
reddito[which(combinate2$income=='inc30000')]<-'fascia_other'
reddito[which(combinate2$income=='inc40000')]<-'fascia_other'
reddito[which(combinate2$income=='inc50000')]<-'fascia_other'
reddito[which(combinate2$income=='inc250000')]<-'fascia_other'
reddito[which(combinate2$income=='inc500000')]<-'fascia_other'
reddito[which(combinate2$income=='inc100000')]<-'fascia_stem'
reddito[which(combinate2$income=='inc150000')]<-'fascia_stem'
reddito[which(combinate2$income=='inc70000')]<-'fascia_stem'
reddito[which(combinate2$income=='inc80000')]<-'fascia_stem'
reddito[which(combinate2$income=='missing')]<-'fascia_media'
reddito[which(combinate2$income=='inc60000')]<-'fascia_media'
reddito[which(combinate2$income=='inc1000000')]<-'fascia_media'
combinate2$income=as.factor(reddito)


fumo<-NULL
fumo[which(combinate2$smokes=='when_drinking')]<-'yes'
fumo[which(combinate2$smokes=='trying_to_quit')]<-'yes'
fumo[which(combinate2$smokes=='sometimes')]<-'yes'
fumo[which(combinate2$smokes=='yes')]<-'yes'
fumo[which(combinate2$smokes=='no')]<-'no'
fumo[which(combinate2$smokes=='smokes_missing')]<-'smokes_missing'

combinate2$smokes=as.factor(fumo)


corpo=NULL
corpo[which(combinate2$body_type=='a_little_extra')]<-'medio'
corpo[which(combinate2$body_type=='athletic')]<-'medio'
corpo[which(combinate2$body_type=='average')]<-'medio'
corpo[which(combinate2$body_type=='bodytype_missing')]<-'medio'
corpo[which(combinate2$body_type=='fit')]<-'medio'
corpo[which(combinate2$body_type=='thin')]<-'medio'
corpo[which(combinate2$body_type=='curvy')]<-'corpo_other'
corpo[which(combinate2$body_type=='full_figured')]<-'corpo_other'
corpo[which(combinate2$body_type=='rather_not_say')]<-'corpo_other'
corpo[which(combinate2$body_type=='used_up')]<-'corpo_other'
corpo[which(combinate2$body_type=='jacked')]<-'corpo_stem'
corpo[which(combinate2$body_type=='overweight')]<-'corpo_stem'
corpo[which(combinate2$body_type=='skinny')]<-'corpo_stem'

combinate2$body_type=as.factor(corpo)






#creiamo diet modifier
diet_modifier=NULL
diet_modifier[which(combinate2$diet=='anything')]<-'no_diet'
diet_modifier[which(combinate2$diet=='diet_missing')]<-'no_diet'
diet_modifier[which(combinate2$diet=='other')]<-'no_diet'
diet_modifier[which(combinate2$diet=='vegan')]<-'diet'
diet_modifier[which(combinate2$diet=='vegetarian')]<-'diet'
diet_modifier[which(combinate2$diet=='kosher')]<-'diet'
diet_modifier[which(combinate2$diet=='halal')]<-'diet'
diet_modifier[which(combinate2$diet=='mostly_vegetarian')]<-'mostly_diet'
diet_modifier[which(combinate2$diet=='mostly_other')]<-'mostly_diet'
diet_modifier[which(combinate2$diet=='mostly_anything')]<-'mostly_diet'
diet_modifier[which(combinate2$diet=='mostly_vegan')]<-'mostly_diet'
diet_modifier[which(combinate2$diet=='mostly_halal')]<-'mostly_diet'
diet_modifier[which(combinate2$diet=='mostly_kosher')]<-'mostly_diet'
diet_modifier[which(combinate2$diet=='strictly_vegan')]<-'strictly_diet'
diet_modifier[which(combinate2$diet=='strictly_vegetarian')]<-'strictly_diet'
diet_modifier[which(combinate2$diet=='strictly_kosher')]<-'strictly_diet'
diet_modifier[which(combinate2$diet=='strictly_halal')]<-'strictly_diet'
diet_modifier[which(combinate2$diet=='strictly_anything')]<-'strictly_diet'
diet_modifier[which(combinate2$diet=='strictly_other')]<-'strictly_diet'
combinate2$diet_modifier=as.factor(diet_modifier)


diet=combinate2$diet
diet <- gsub('mostly_halal', 'halal', diet)
diet <- gsub('strictly_halal', 'halal', diet)
diet <- gsub('mostly_kosher', 'kosher', diet)
diet <- gsub('strictly_kosher', 'kosher', diet)
diet <- gsub('strictly_anything', 'anything', diet)
diet <- gsub('mostly_anything', 'anything', diet)
diet <- gsub('mostly_vegan', 'vegan', diet)
diet <- gsub('strictly_vegan', 'vegan', diet)
diet <- gsub('strictly_vegetarian', 'vegetarian', diet)
diet <- gsub('mostly_vegetarian', 'vegetarian', diet)
diet <- gsub('mostly_other', 'other', diet)
diet <- gsub('strictly_other', 'other', diet)
combinate2$diet=as.factor(diet)



combinate2$where_state=NULL




name_city_stem<-c('mountain_view','palo_alto','pinole','menlo_park','san_carlos','san_mateo',
                  'burlingame','corte_madera','fairfax','orinda','redwood_city','san_bruno',
                  'lafayette','alameda')

name_city_other<-c('belvedere_tiburon','half_moon_bay','moraga','san_rafael','mill_valley','sausalito',
                   'san_anselmo','martinez','millbrae','pacifica','san_leandro',
                   'south_san_francisco','pleasant_hill','el_sobrante','fremont','san_pablo','vallejo','oakland',
                   'daly_city','richmond','el_cerrito','hercules','castro_valley','novato','walnut_creek','benicia','green_brae',
                   'larkspur','berkeley')

city_dummy<-vector()
for (i in 1:10000) {
  for (s in 1:length(name_city_other)){
    if (combinate2$where_town[i]==name_city_other[s]) {city_dummy[i]<-1}else{city_dummy[i]<-0}
  }  
}

city_dummy_stem<-vector()
for (i in 1:10000) {
  for (s in 1:length(name_city_stem)){
    if (combinate2$where_town[i]==name_city_stem[s]) {city_dummy_stem[i]<-1}else{city_dummy_stem[i]<-0}
  }  
}




animali=NULL
animali[which(combinate2$pets=='dislikes_cats')]<-'dislike_animal'
animali[which(combinate2$pets=='dislikes_dogs')]<-'dislike_animal'
animali[which(combinate2$pets=='dislikes_dogs_and_dislikes_cats')]<-'dislike_animal'
animali[which(combinate2$pets=='pets_missing')]<-'media_animal'
animali[which(combinate2$pets=='likes_dogs_and_likes_cats')]<-'media_animal'
animali[which(combinate2$pets=='likes_dogs_and_has_cats')]<-'media_animal'
animali[which(combinate2$pets=='likes_dogs_and_dislikes_cats')]<-'media_animal'
animali[which(combinate2$pets=='has_cats')]<-'media_animal'
animali[which(combinate2$pets=='likes_dogs')]<-'media_animal'
animali[which(combinate2$pets=='dislikes_dogs_and_likes_cats')]<-'like_cats'
animali[which(combinate2$pets=='likes_cats')]<-'like_cats'
animali[which(combinate2$pets=='has_dogs_and_dislikes_cats')]<-'other_animal'
animali[which(combinate2$pets=='has_dogs_and_has_cats')]<-'other_animal'
animali[which(combinate2$pets=='has_dogs_and_likes_cats')]<-'other_animal'
animali[which(combinate2$pets=='has_dogs')]<-'other_animal'
animali[which(combinate2$pets=='dislikes_dogs_and_has_cats')]<-'other_animal'


combinate2$pets=as.factor(animali)




education_modifier=NULL
education_modifier[which(combinate2$education=='dropped_out_of_college_university')]<-'dropped'
education_modifier[which(combinate2$education=='dropped_out_of_high_school')]<-'dropped'
education_modifier[which(combinate2$education=='dropped_out_of_law_school')]<-'dropped'
education_modifier[which(combinate2$education=='dropped_out_of_masters_program')]<-'dropped'
education_modifier[which(combinate2$education=='dropped_out_of_med_school')]<-'dropped'
education_modifier[which(combinate2$education=='dropped_out_of_ph_d_program')]<-'dropped'
education_modifier[which(combinate2$education=='dropped_out_of_space_camp')]<-'dropped'
education_modifier[which(combinate2$education=='dropped_out_of_two_year_college')]<-'dropped'

education_modifier[which(combinate2$education=='graduated_from_college_university')]<-'graduated'
education_modifier[which(combinate2$education=='graduated_from_high_school')]<-'graduated'
education_modifier[which(combinate2$education=='graduated_from_law_school')]<-'graduated'
education_modifier[which(combinate2$education=='graduated_from_masters_program')]<-'graduated'
education_modifier[which(combinate2$education=='graduated_from_med_school')]<-'graduated'
education_modifier[which(combinate2$education=='graduated_from_ph_d_program')]<-'graduated'
education_modifier[which(combinate2$education=='graduated_from_space_camp')]<-'graduated'
education_modifier[which(combinate2$education=='graduated_from_two_year_college')]<-'graduated'

education_modifier[which(combinate2$education=='working_on_college_university')]<-'working'
education_modifier[which(combinate2$education=='working_on_high_school')]<-'working'
education_modifier[which(combinate2$education=='working_on_law_school')]<-'working'
education_modifier[which(combinate2$education=='working_on_masters_program')]<-'working'
education_modifier[which(combinate2$education=='working_on_med_school')]<-'working'
education_modifier[which(combinate2$education=='working_on_ph_d_program')]<-'working'
education_modifier[which(combinate2$education=='working_on_space_camp')]<-'working'
education_modifier[which(combinate2$education=='working_on_two_year_college')]<-'working'

education_modifier[which(combinate2$education=='college_university')]<-'altro'
education_modifier[which(combinate2$education=='ed_missing')]<-'altro'
education_modifier[which(combinate2$education=='high_school')]<-'altro'
education_modifier[which(combinate2$education=='masters_program')]<-'altro'
education_modifier[which(combinate2$education=='med_school')]<-'altro'
education_modifier[which(combinate2$education=='ph_d_program')]<-'altro'
education_modifier[which(combinate2$education=='space_camp')]<-'altro'
education_modifier[which(combinate2$education=='two_year_college')]<-'altro'
education_modifier[which(combinate2$education=='law_school')]<-'altro'

combinate2$education_modifier=as.factor(education_modifier)

istruzione=NULL
istruzione[which(combinate2$education=='dropped_out_of_med_school')]<-'high_med_law'
istruzione[which(combinate2$education=='dropped_out_of_high_school')]<-'high_med_law'
istruzione[which(combinate2$education=='graduated_from_high_school')]<-'high_med_law'
istruzione[which(combinate2$education=='graduated_from_med_school')]<-'high_med_law'
istruzione[which(combinate2$education=='working_on_med_school')]<-'high_med_law'
istruzione[which(combinate2$education=='working_on_high_school')]<-'high_med_law'
istruzione[which(combinate2$education=='high_school')]<-'high_med_law'
istruzione[which(combinate2$education=='med_school')]<-'high_med_law'
istruzione[which(combinate2$education=='dropped_out_of_law_school')]<-'high_med_law'
istruzione[which(combinate2$education=='graduated_from_law_school')]<-'high_med_law'
istruzione[which(combinate2$education=='working_on_law_school')]<-'high_med_law'
istruzione[which(combinate2$education=='law_school')]<-'high_med_law'
istruzione[which(combinate2$education=='dropped_out_of_ph_d_program')]<-'phd'
istruzione[which(combinate2$education=='graduated_from_ph_d_program')]<-'phd'
istruzione[which(combinate2$education=='ph_d_program')]<-'phd'
istruzione[which(combinate2$education=='working_on_ph_d_program')]<-'phd'
istruzione[which(combinate2$education=='dropped_out_of_masters_program')]<-'master'
istruzione[which(combinate2$education=='graduated_from_masters_program')]<-'master'
istruzione[which(combinate2$education=='masters_program')]<-'master'
istruzione[which(combinate2$education=='working_on_masters_program')]<-'working_master_college_university'
istruzione[which(combinate2$education=='working_on_college_university')]<-'working_master_college_university'
istruzione[which(combinate2$education=='dropped_out_of_space_camp')]<-'space_camp'
istruzione[which(combinate2$education=='space_camp')]<-'space_camp'
istruzione[which(combinate2$education=='working_on_space_camp')]<-'space_camp'
istruzione[which(combinate2$education=='graduated_from_space_camp')]<-'space_camp'
istruzione[which(combinate2$education=='college_university')]<-'college_university'
istruzione[which(combinate2$education=='dropped_out_of_college_university')]<-'college_university'
istruzione[which(combinate2$education=='graduated_from_college_university')]<-'college_university'
istruzione[which(combinate2$education=='dropped_out_of_two_year_college')]<-'two_years_college'
istruzione[which(combinate2$education=='graduated_from_two_year_college')]<-'two_years_college'
istruzione[which(combinate2$education=='two_year_college')]<-'two_years_college'
istruzione[which(combinate2$education=='working_on_two_year_college')]<-'two_years_college'
istruzione[which(combinate2$education=='ed_missing')]<-'ed_missing'


combinate2$education=as.factor(istruzione)



propensione_figli=NULL
propensione_figli[which(combinate2$offspring=='doesnt_have_kids_and_doesnt_want_any')]<-'doesnt_want_kids'
propensione_figli[which(combinate2$offspring=='has_a_kid_but_doesnt_want_more')]<-'doesnt_want_kids'
propensione_figli[which(combinate2$offspring=='has_kids_but_doesnt_want_more')]<-'doesnt_want_kids'
propensione_figli[which(combinate2$offspring=='doesnt_want_kids')]<-'doesnt_want_kids'

propensione_figli[which(combinate2$offspring=='doesnt_have_kids_but_might_want_them')]<-'might_want_kids'
propensione_figli[which(combinate2$offspring=='has_a_kid_and_might_want_more')]<-'might_want_kids'
propensione_figli[which(combinate2$offspring=='has_kids_and_might_want_more')]<-'might_want_kids'
propensione_figli[which(combinate2$offspring=='might_want_kids')]<-'might_want_kids'

propensione_figli[which(combinate2$offspring=='doesnt_have_kids_but_wants_them')]<-'wants_kids'
propensione_figli[which(combinate2$offspring=='has_a_kid_and_wants_more')]<-'wants_kids'
propensione_figli[which(combinate2$offspring=='has_kids_and_wants_more')]<-'wants_kids'
propensione_figli[which(combinate2$offspring=='wants_kids')]<-'wants_kids'

propensione_figli[which(combinate2$offspring=='doesnt_have_kids')]<-'propensione_missing'
propensione_figli[which(combinate2$offspring=='kids_missing')]<-'propensione_missing'
propensione_figli[which(combinate2$offspring=='has_a_kid')]<-'propensione_missing'
propensione_figli[which(combinate2$offspring=='has_kids')]<-'propensione_missing'


combinate2$propensione_figli=as.factor(propensione_figli)


figli=NULL
figli[which(combinate2$offspring=='doesnt_have_kids')]<-'no_kids'
figli[which(combinate2$offspring=='doesnt_have_kids_and_doesnt_want_any')]<-'no_kids'
figli[which(combinate2$offspring=='doesnt_have_kids_but_might_want_them')]<-'no_kids'
figli[which(combinate2$offspring=='doesnt_have_kids_but_wants_them')]<-'no_kids'
figli[which(combinate2$offspring=='doesnt_want_kids')]<-'no_kids'
figli[which(combinate2$offspring=='might_want_kids')]<-'no_kids'
figli[which(combinate2$offspring=='wants_kids')]<-'no_kids'

figli[which(combinate2$offspring=='has_a_kid')]<-'kid'
figli[which(combinate2$offspring=='has_a_kid_and_might_want_more')]<-'kid'
figli[which(combinate2$offspring=='has_a_kid_and_wants_more')]<-'kid'
figli[which(combinate2$offspring=='has_a_kid_but_doesnt_want_more')]<-'kid'

figli[which(combinate2$offspring=='has_kids')]<-'kidss'
figli[which(combinate2$offspring=='has_kids_and_might_want_more')]<-'kidss'
figli[which(combinate2$offspring=='has_kids_and_wants_more')]<-'kidss'
figli[which(combinate2$offspring=='has_kids_but_doesnt_want_more')]<-'kidss'

figli[which(combinate2$offspring=='kids_missing')]<-'kids_missing'


combinate2$offspring=as.factor(figli)


religione=NULL
religione[which(combinate2$religion=='agnosticism')]<-'rel_stem'
religione[which(combinate2$religion=='atheism')]<-'rel_stem'
religione[which(combinate2$religion=='hinduism')]<-'rel_stem'
religione[which(combinate2$religion=='judaism')]<-'rel_medio'
religione[which(combinate2$religion=='islam')]<-'rel_medio'
religione[which(combinate2$religion=='religion_missing')]<-'rel_medio'
religione[which(combinate2$religion=='buddhism')]<-'rel_other'
religione[which(combinate2$religion=='catholicism')]<-'rel_other'
religione[which(combinate2$religion=='christianity')]<-'rel_other'
religione[which(combinate2$religion=='other')]<-'rel_other'
combinate2$religion=as.factor(religione)


segno_missing=NULL
segno_missing=ifelse(combinate2$sign=='sign_missing',1,0)
combinate2$sign=as.factor(segno_missing)





mydata<-sapply(combinate2,as.numeric)
mydata <- scale(mydata) # standardize variables


set.seed(123)
fit <- kmeans(mydata, 8) 

mydata1 <- data.frame( fit$cluster[1:6000],y)


cluster=c()

cluster[which(fit$cluster==2)]<-2
cluster[which(fit$cluster==6)]<-2
cluster[which(fit$cluster==4)]<-2
cluster[which(fit$cluster==8)]<-2
cluster[which(fit$cluster==1)]<-1
cluster[which(fit$cluster==3)]<-1
cluster[which(fit$cluster==5)]<-1
cluster[which(fit$cluster==7)]<-3

cluster<-as.factor(cluster)

combinate2$where_town=NULL
data_model<-cbind(combinate2,cluster)
dummy_variable<-as.data.frame(lapply((c(1:17,88:94)),function(x) to.dummy(data_model[x],colnames(data_model)[x])))

data_model[,c(1:17,88:94)]<-NULL
dummy_dataset<-cbind(dummy_variable,data_model)
for (i in c(108:ncol(dummy_dataset))){
  dummy_dataset[,i]=as.numeric(dummy_dataset[,i])-rep(1,10000)
}

dummy_dataset_y<-cbind(y,dummy_dataset[1:6000,])

tab_y <- table((y))
mediay=round(as.numeric(tab_y[2]/length(y)),3)

dataset_score=dummy_dataset
dummy_coding=function(colonna) {
  a=which(dummy_dataset[1:6000,colonna]==1)
  tab <- table((y[a]))
  uno=round(as.numeric(tab['stem']/length(a)),3)
  a1=which(dummy_dataset[1:6000,colonna]==0)
  tab1 <- table((y[a1]))
  due=round(as.numeric(tab1['stem']/length(a1)),3)
  dataset_score[,colonna]<<-ifelse(dummy_dataset[,colonna]==1,uno-mediay,due-mediay)
}

bottiglia=sapply(1:ncol(dataset_score), dummy_coding)

for (i in 1:ncol(dataset_score)){
  a=which(is.na(dataset_score[,i]))
  dataset_score[a,i]=0
}

score_tutte=apply(dataset_score, 1, sum)
numerosita_col=apply(dummy_dataset, 2 ,sum)
numerosita_row=apply(dummy_dataset, 1 ,sum)
dummy_dataset1=dummy_dataset[,-numerosita_col]
dummy_dataset2=dummy_dataset1
for (i in 1:(ncol(dummy_dataset1)-1)){
  for (j in (i+1):ncol(dummy_dataset1)) {
    a=dummy_dataset1[,i]*dummy_dataset1[,j]
    dummy_dataset2=cbind(dummy_dataset2,a)
    colnames(dummy_dataset2)[length(dummy_dataset2)]=paste(colnames(dummy_dataset2)[i],colnames(dummy_dataset2)[j],sep = '_')
  }
}
a=apply(dummy_dataset2, 2, sum)
dummy_dataset2=cbind(dummy_dataset2,dummy_dataset[,(which(numerosita_col<50))])
tab_y <- table((y))
mediay=round(as.numeric(tab_y[2]/length(y)),3)
dataset_score1=dummy_dataset2
dummy_coding=function(colonna) {
  a=which(dummy_dataset2[1:6000,colonna]==1)
  tab <- table((y[a]))
  uno=round(as.numeric(tab['stem']/length(a)),3)
  a1=which(dummy_dataset2[1:6000,colonna]==0)
  tab1 <- table((y[a1]))
  due=round(as.numeric(tab1['stem']/length(a1)),3)
  dataset_score1[,colonna]<<-ifelse(dummy_dataset2[,colonna]==1,uno-mediay,due-mediay)
}

bottiglia=sapply(1:ncol(dataset_score1), dummy_coding)

for (i in 1:ncol(dataset_score1)){
  a=which(is.na(dataset_score1[,i]))
  dataset_score1[a,i]=0
}
score_tutte1=apply(dataset_score1, 1, sum)
linguaggi_programmazione=c(21:28)
nerdoso=c(c(61,62,79))
tech1=c(91,89,97,85,69,59)
altro=c(50,51,54,50,53,54)
linguaggi_programmazione=apply(combinate[,linguaggi_programmazione],1,function(x) sum(x,na.rm = T))
nerdoso=apply(combinate[,nerdoso],1,function(x) sum(as.numeric(x),na.rm = T))
tech1=apply(combinate[,tech1],1,function(x) sum(as.numeric(x),na.rm = T))
altro=apply(combinate[,altro],1,function(x) sum(as.numeric(x),na.rm = T))
somma_parole_rilevanti=linguaggi_programmazione+nerdoso+tech1+altro
parole=as.data.frame(cbind(linguaggi_programmazione,nerdoso,tech1,altro,somma_parole_rilevanti))
income1=combinate$income
##### imputazione missing income #####
levels(combinate$income)<-c(100000,1000000,150000,20000,250000,30000,40000,50000,500000,60000,70000,80000,NA)
combinate$income<-as.numeric(levels(combinate$income))[combinate$income]
comninate2_inc<-combinate2
comninate2_inc$income<-combinate$income
posincn<-which(is.na(comninate2_inc$income))
incom_no_miss<-comninate2_inc[-posincn,]
incomprev<-lm(income ~-1+ age+ethnicity+education,incom_no_miss)
previsioneincome<-predict(incomprev,newdata = comninate2_inc[posincn,])
comninate2_inc$income[posincn]<-previsioneincome
income_no_missing=comninate2_inc$income
previsione=c()
set.seed(2)
for (i in 1:100) {
library(randomForest)
DATASET_finale=as.data.frame(cbind(score_tutte,combinate2,cluster,parole,score_tutte1,income_no_missing,city_dummy,city_dummy_stem))
DATASET_Y=cbind(y,as.data.frame(DATASET_finale[1:6000,]))
train_up = upSample(x = DATASET_finale[1:6000,], y=y, yname="stem")
fit.rf <- randomForest(stem ~ ., data = train_up, ntree = 500, importance=F,mtry=5)
phat = predict(fit.rf, newdata=DATASET_finale[6001:nrow(DATASET_finale),],type = 'prob')[,'stem',drop=F]
previsione=cbind(previsione,phat)}
previsione_media=apply(previsione, 1, function(x) mean(x,trim = 0.20))
write.table(file='previsione_finale1.txt',previsione_media , row.names = FALSE, col.names = FALSE)
head(previsione_media)
```

